【裁判字號】    90,上訴,2812
【裁判日期】    901011
【裁判案由】    毒品危害防制條例
【裁判全文】
臺灣高等法院刑事判決                            九十年度上訴字第二八一二號
    上 訴 人即
    被      告  甲○○
右上訴人因毒品危害防制條例案件，不服臺灣台北地方法院九十年度訴字第二五八號
，中華民國九十年六月二十九日第一審判決（起訴案號：臺灣台北地方法院檢察署八
十九年度偵字第三０七九號及移送併辦案號：台灣台北地方法院檢察署九十年度毒偵
字第二五０、二五一號）提起上訴，本院判決如左：
    主  文
上訴駁回。
    事  實
一、甲○○前於民國八十六年三月十二日經臺灣高等法院八十六年上易字第四五七號
    判決就違反麻醉藥品管理條例部分判處有期徒刑六月、恐嚇罪部分判處有期徒刑
    七月，並定應執行刑為有期徒刑九月確定，復於八十七年間因違反藥事法案件經
    臺灣高等法院八十七年上更一字第二五０號判決判處有期徒刑六月確定，並由臺
    灣高等法院於八十八年三月十一日以八十八年聲字第二七三號裁定就前揭二裁判
    合併定應執行刑為有期徒刑一年二月，甲○○甫於八十八年八月十一日執行完畢
    。甲○○並曾因毒品危害防制條例案件經台灣台北地方法院於八十七年六月二十
    九日以八十七年毒聲字第二九二號裁定送觀察勒戒，嗣因有繼續施用傾向，復經
    本院以八十七年毒聲字第五五九號裁定命付強制戒治，並於強制戒治期滿後經臺
    灣臺北地方法院檢察署於八十八年十月十一日以八十八年度戒毒偵字第五五號就
    施用毒品犯嫌處分不起訴確定，詎仍不知悔改，竟基於施用第一級毒品海洛英之
    概括犯意，自八十九年四月間起至同年九月八日下午六、七時左右止，連續在臺
    北市○○區○○路果菜公司廁所及其臺北市○○街住處等處，以針筒注射方式施
    用第一級毒品海洛因多次（施用時間業經公訴人於原審辯論時當庭更正迄八十九
    年九月八日下午六、七時左右），並分別為臺北市政府警察局萬華分局於八十九
    年八月八日下午二時二十分許在其臺北市○○街住處查獲，並扣得其個人所有，
    預備供施打海洛英所用之葡萄糖粉一包（包裝重零點三三公克、淨重零點一九公
    克），及臺北縣警察局海山分局於八十九年九月八日下午十一時十五分許在臺北
    縣樹林市○○街九十巷二之二號四樓再次查獲，並再扣得甲○○所有之第一級毒
品海洛英一包（淨重零點三四公克、包裝重零點三二公克）、供施打毒品所用之
    已使用過內含海洛英殘留之注射針筒一支以及尚未使用預備供施打之注射針筒一
    支。
二、案經臺北市政府警察局萬華分局報告臺灣板橋地方法院檢察署呈請臺灣高等法院
    檢察署令轉臺灣臺北地方法院檢察署檢察官偵查起訴及臺北縣警察局海山分局報
    告臺灣板橋地方法院檢察署呈請臺灣高等法院檢察署令轉臺灣臺北地方法院檢察
    署檢察官移送併辦。
    理  由
一、訊據被告甲○○對於前揭犯行均坦承不諱，而其於八十八年八月八日及同年九月
    九日所採集之尿液均呈嗎啡陽性反應，有臺北市立療養院八十九年八月十七日煙
    毒尿液檢驗報告書（見臺灣板橋地方法院檢察署八十九年毒偵字第五四一三號卷
    第三十頁）及臺北縣衛生局八十九年十月六日函附臺灣檢驗科技股份有限公司八
    十九年九月二十七日尿液檢驗報告（見臺灣板橋地方法院檢察署八十九年毒偵字
    第六０五０號卷第四十、四十一頁）在卷可稽，而八十九年九月八日扣案之白色
    粉末一包（包裝重零點三二公克、淨重零點三四公克）係被告所有之第一級毒品
    海洛英之事實，有臺北縣警察局海山分局八十九年九月八日搜索扣押筆錄（見臺
    灣板橋地方法院檢察署八十九年毒偵字第六０五０號卷第十二頁）及法務部調查
    局（９０）陸（一）字第九００一七八五六號函附卷可參（見原審卷第四九頁）
    ，而八十九年九月八日扣案之注射針筒二支，係被告所有且為已使用過內含海洛
    英殘留之注射針筒一支以及尚未使用之注射針筒一支之事實，有臺北縣警察局海
    山分局前揭搜索扣押筆錄及法務部調查局九十年四月二十七日檢驗通知書在卷可
    考，至八十九年八月八日扣案之白色粉末一包（包裝重零點三三公克、淨重零點
    一九公克）係被告所有供施打海洛英預備之葡萄糖粉之事實，亦有臺北市警察局
    萬華分局八十九年八月八日搜索扣押筆錄（見臺灣板橋地方法院檢察署八十九年
    毒偵字第五四一三號卷第十頁）及法務部調查局00000000號鑑定通知書
    （見臺灣板橋地方法院檢察署八十九年毒偵字第五四一三號卷第二十八頁）附卷
    足憑，此外並有臺灣臺北地方法院檢察署檢察官八十八年戒毒偵字第五五號不起
    訴處分書影本（見臺灣板橋地方法院檢察署八十九年毒偵字第五四一三號卷第三
    十一頁）在卷可稽，足認被告自白與事實相符，本件事證明確，應依法論科。
二、核被告甲○○所為，係犯毒品危害防制條例第十條第一項之施用第一級毒品罪。
    其先後多次犯行，時間緊接，所犯罪名構成要件相同，顯係基於概括犯意而為之
    ，應依連續犯規定論以一罪，並加重其刑。查被告曾有如犯罪事實欄所載之前案
    ，並於八十八年八月十一日執行完畢之事實，有臺灣高等法院檢察署刑案紀錄簡
    覆表一件在卷可按，其受有期徒刑之執行完畢，五年以內再犯本件有期徒刑以上
    之罪，為累犯，應依刑法第四十七條規定遞予加重其刑。原審適用毒品危害防制
    條例第十條第一項、第十八條第一項前段，刑法第十一條前段、第五十六條、第
    四十七條、第三十八條第一項第二款規定暨審酌被告犯罪動機係因家庭因素、犯
    罪之手段、目的、曾有多項毒品前案、其個人施用毒品對社會所生之危害、犯罪
    後坦認犯行態度良好等一切情狀，量處有期徒刑九月，並認扣案之海洛英一包（
    包裝重零點三二公克、淨重零點三四公克）係第一級毒品，且扣案已使用過之注
    射針筒一支與其上海洛英殘留物無從分離，均為違禁物，均應依毒品危害防制條
    例第十八條第一項前段沒收並銷毀之另扣案之尚未使用之注射針筒一支及葡萄糖
    粉一包（包裝重零點三三公克、淨重零點一九公克），均係被告供施用海洛英預
    備之物且均為被告所有，業據被告供明筆錄在卷（見原審卷第八六頁），均應依
    刑法第三十八條第三項、第一項第二款宣告沒收。至扣案之砝碼及天秤均非違禁
    物亦非被告所有，均不另為沒收之諭知，其認事用法均無違誤，量刑量亦稱妥適
    。被告上訴空言指摘原判決量刑過重，請求減輕一個月徒刑，為無理由，應予駁
    回。
三、被告經合法傳喚，無正當理由不到庭，爰不待其陳述逕行判決。
據上論斷，應依刑事訴訟法第三百六十八條、第三百七十一條，判決如主文。
本案經檢察官費玲玲到庭執行職務。
中      華      民      國    九十      年      十      月     十一     日
                                臺灣高等法院刑事第十三庭
                                    審判長法  官  蔡    燉
                                          法  官  李  春  地
                                          法  官  盧  彥  如
右正本證明與原本無異。
如不服本判決應於收受送達後十日內向本院提出上訴書狀，其未敘述上訴之理由者並
得於提起上訴後十日內向本院補提理由書（均須按他造當事人之人數附繕本）。
                                          書記官  洪  金  堆
中      華      民      國    九十      年      十      月     十二     日
附錄：本案論罪科刑法條全文
毒品危害防制條例第十條第一項
施用第一級毒品者，處六月以上五年以下有期徒刑。


司法院資訊處製作；財團法人民間司法改革基金會備份。
